【裁判字號】    98,易,2769
【裁判日期】    981229
【裁判案由】    賭博
【裁判全文】
臺灣板橋地方法院刑事判決              98年度易字第2769號
公  訴  人  臺灣板橋地方法院檢察署檢察官
被      告  甲○○
上列被告因賭博案件，經檢察官提起公訴（98年度偵字第11855
號），本院以簡式審判程序，判決如下：
    主  文
甲○○犯圖利聚眾賭博罪，處有期徒刑肆月，如易科罰金，以新
臺幣壹仟元折算壹日。扣案之六合彩簽單捌拾壹張、六合彩簽賭
過錄單捌張、簽賭職棒帳號密碼單貳張、現金保管證明與見證人
承諾證明壹張、空白之現金保管證明與見證人承諾證明陸張、帳
冊貳本，均沒收。
    事  實
一、甲○○基於意圖營利提供賭博場所及聚眾賭博之犯意，自民
    國九十八年二月初某日起，提供其位於臺北縣板橋市○○路
    ○段二百六十五巷一百三十弄八號一樓之居處，作為經營香
    港六合彩、臺灣大樂透簽賭及職籃職棒簽賭網站之賭博場所
    ，供不特定之賭客向其下注。其中香港六合彩及臺灣大樂透
    其賭博方式，為「二星」（即所簽注者為二個號碼）、「三
    星」（即所簽注者為三個號碼）等二種，賭客每簽選一注即
    需繳賭資新臺幣（下同）八十元，俟後再以所簽選之號碼核
    對當期之香港六合彩或臺灣大樂透所開出之號碼決定輸贏，
    如賭客簽中香港六合彩或臺灣大樂透「二星」、「三星」者
    ，可分別獲得彩金五千六百元、五萬六千元之彩金，如未簽
    中，則押注賭金全歸甲○○所有。職棒職籃之簽賭方式則為
    提供嘉年華網站（網址為http://www.558899.com.tw）及天
    下運動網網站（網址為http://ts11688.net）之帳號密碼供
    賭客下注之用，其賭博方式為賭客經由上開網址點選下注之
    隊伍，以當天職棒職籃等比賽之兩隊為下注對象，開盤時以
    二隊之高低分定輸贏，簽賭者可選擇強隊或弱隊下注，球賽
    結束後，再以賭盤規則計算輸贏，每支押注金額不等，賠率
    為一比○點九五，即賭客下注一萬元，押中可贏得九千五百
    元，若未押中賭金歸莊家甲○○所得，結算方式為每週結算
    一次。嗣於同年四月十七日下午七時許，為警持臺灣板橋地
    方法院核發之搜索票在上址查獲，並扣得其所有供其或預備
    供其為本案犯行之六合彩簽單八十一張、六合彩簽賭過錄單
    八張、簽賭職棒帳號密碼單二張、莊秋雲現金保管證明與見
    證人承諾證明二張、空白之現金保管證明與見證人承諾證明
    六張、帳冊二本等物。
二、案經臺北縣政府警察局樹林分局移送臺灣板橋地方法院檢察
    署檢察官偵查起訴。本院於準備程式進行中，甲○○就被訴
    事實為有罪之陳述，經告知簡式審判程序之旨，並聽取各當
    事人之意見後，裁定進行簡式審判程序。
    理  由
一、訊據被告甲○○對於上揭犯罪事實坦承不諱，核與證人樓家
    聲、陳信憲於警詢及偵查中之證述相符，並有六合彩簽單八
    十一張、六合彩簽賭過錄單八張、簽賭職棒帳號密碼單二張
    、莊秋雲現金保管證明與見證人承諾證明二張、空白之現金
    保管證明與見證人承諾證明六張、帳冊二本扣案足資佐證，
    足認被告前揭自白與事實相符，堪予採信。本案事證明確，
    被告犯行已堪認定，自應依法論科。
二、核被告所為，係犯刑法第二百六十六條第一項前段之在公眾
    得出入之場所賭博罪、同法第二百六十八條意圖營利提供賭
    博場所罪及聚眾賭博罪。又被告於九十八年二月間起至九十
    八年四月十七日為警查獲止之多次聚眾賭博及提供賭博場所
    之犯行，係基於同一營利意圖，本質上乃具有反覆、延續性
    行為之特徵，於刑法評價上，應認係集合多數犯罪行為而成
    立之獨立犯罪型態之「集合犯」，為包括一罪，均應以一罪
    論處。被告所犯上開三罪，係一行為觸犯三罪名之想像競合
    犯，應從一重之意圖營利聚眾賭博罪處斷。爰審酌被告有賭
    博前科，竟對在學學生招徠參與賭博，不惟對簽賭學生之價
    值觀造成嚴重不良影響，嗣後並因學生無力償還賭債而致學
    業中斷，造成嚴重家庭、社會問題，應予非難，兼衡其犯罪
    之動機、目的、手段、經查獲後自知事證明確而坦承犯行之
    態度等一切情狀，量處如主文所示之刑，並諭知易科罰金之
    折算標準，以資懲儆。扣案之六合彩簽單八十一張、六合彩
    簽賭過錄單八張、簽賭職棒帳號密碼單二張、莊秋雲現金保
    管證明與見證人承諾證明二張、空白之現金保管證明與見證
    人承諾證明六張、帳冊二本，均為被告所有，供犯罪所用或
    犯罪預備所用之物，業據被告供明在卷，爰依刑法第三十八
    條第一項第二款規定宣告沒收之。
據上論斷，應依刑事訴訟法第273 條之1 第1 項、第299 條第1
項前段，刑法第266 條第1 項後段、第268 條、第55條前段、第
41條第1 項前段、第38條第1 項第2 款，刑法施行法第1 條之1
，判決如主文。
本案經檢察官楊承翰到庭執行職務。
中    華    民    國    98    年    12    月    29    日
                  刑事第三庭    法  官   王偉光
上列正本證明與原本無異。
如不服本判決，應於送達後十日內敘明上訴理由，向本院提出上
訴狀，上訴於本院第二審合議庭 (應附繕本) 。其未敘述上訴理
由者，應於上訴期間屆滿後二十日內向本院補提理由書「切勿逕
送上級法院」。
                                書記官  陳宥伶
中    華    民    國    98    年    12    月    30    日
附錄本案論罪科刑法條全文：
中華民國刑法第二百六十八條（圖利供給賭場或聚眾賭博罪）
意圖營利，供給賭博場所或聚眾賭博者，處三年以下有期徒刑，
得併科三千元以下罰金。
中華民國刑法第二百六十六條（普通賭博罪與沒收物）
在公共場所或公眾得出入之場所賭博財物者，處一千元以下罰金
。但以供人暫時娛樂之物為賭者，不在此限。
當場賭博之器具與在賭檯或兌換籌碼處之財物，不問屬於犯人與
否，沒收之。


司法院資訊處製作；財團法人民間司法改革基金會備份。
